---
title: "Esgap_Wolrd"
output:
  html_document: default
  pdf_document: default
---

```{r setup, include=FALSE}
knitr::opts_chunk$set(echo = TRUE)
```

# ESGAP WOLRD

Ce document contient et permet de suivre l'évolution du code pour traiter les données afin de produire l'Esgap au niveau global.

## étape 1 : Charger les packages nécessaires
```{r echo=F, message=F}
# load packages
library(dplyr)
library(tidyr)
library(stringr)
library(ggplot2)
```

################################################################################################################################################################

## étape 2 : traiter les différents data pour les mettres sous la forme souhaité
Dans cette étape, nous formatons les tableaux de données sous une même forme contenant les colonnes pays, variables, années 2015 à 2020.

### Premier topic : Renewable ressources
```{r echo=T}
Countries<-read.csv("Countries.csv",sep=";")
```
Ce tableau nous permettra de standardiser les noms des pays pour chaque indicateur. Cela permet de s'assurer que les pays disposent d'un SESI qui prend en compte le nombre maximum d'indicateurs.
!! penser à transformer les "," de certaines base de données en "."

#### **Percentage of forest cover per biome compare to the biome functional cover** 
poucentage de couvert forestier par rapport aux biomes fonctionnels de forêt du pays
```{r echo=T}
Tree<-read.csv("tree_coverage.csv",sep=";")%>%
    select(Country,Variable,c(4:9))

#Ces lignes permettent de normaliser les noms des pays pour le tableau Tree
correspondances <- match(Tree$Country, Countries$Tree)
Tree$Country<-Countries$Name[correspondances]
Tree <- Tree[complete.cases(Tree$Country), ]
#

Biome<-read.csv("Biome_foret.csv",sep=";")%>%
  group_by(Country,layer_id)%>%
  filter(layer_id=="Boreal" | layer_id=="Temperate" | layer_id=="Tropical")%>%
  summarize(area=sum(area))%>%
  ungroup(Country,layer_id)

correspondances <- match(Biome$Country, Countries$Biome)
Biome$Country<-Countries$Name[correspondances]
Biome <- Biome[complete.cases(Biome$Country), ]

#1
Biome<-full_join(Biome,Biome%>%
  group_by(Country)%>%
  summarize(area_tot=sum(area)))%>%
  mutate(area_per=(area/area_tot))

Tree<-full_join(Tree,Biome)%>%
  mutate(area_2015=as.numeric(X2015)*area_per,
         area_2016=as.numeric(X2016)*area_per,
         area_2017=as.numeric(X2017)*area_per,
         area_2018=as.numeric(X2018)*area_per,
         area_2019=as.numeric(X2019)*area_per,
         area_2020=as.numeric(X2020)*area_per)
#


#2
Tree<-Tree%>%
  group_by(Country,Variable,layer_id)%>%
  summarize(X2015=area_2015/area*100,
            X2016=area_2016/area*100,
            X2017=area_2017/area*100,
            X2018=area_2018/area*100,
            X2019=area_2019/area*100,
            X2020=area_2020/area*100)%>% 
  mutate(X2015=ifelse(layer_id=="Boreal",
                ifelse(X2015<60,0,
                    ifelse(X2015>85,100,
                           (X2015-85)/(60-85))),
               ifelse(layer_id=="Temperate",
                ifelse(X2015<30,0,
                    ifelse(X2015>50,100,
                           (X2015-50)/(30-50))),        
               ifelse(layer_id=="Tropical",
                ifelse(X2015<60,0,
                    ifelse(X2015>85,100,
                           (X2015-85)/(60-85))),NA))))%>%
  
   mutate(X2016=ifelse(layer_id=="Boreal",
                ifelse(X2016<60,0,
                    ifelse(X2016>85,100,
                           (X2016-85)/(60-85))),
               ifelse(layer_id=="Temperate",
                ifelse(X2016<30,0,
                    ifelse(X2016>50,100,
                           (X2016-50)/(30-50))),        
               ifelse(layer_id=="Tropical",
                ifelse(X2016<60,0,
                    ifelse(X2016>85,100,
                           (X2016-85)/(60-85))),NA))))%>%
  
   mutate(X2017=ifelse(layer_id=="Boreal",
                ifelse(X2017<60,0,
                    ifelse(X2017>85,100,
                           (X2017-85)/(60-85))),
               ifelse(layer_id=="Temperate",
                ifelse(X2017<30,0,
                    ifelse(X2017>50,100,
                           (X2017-50)/(30-50))),        
               ifelse(layer_id=="Tropical",
                ifelse(X2017<60,0,
                    ifelse(X2017>85,100,
                           (X2017-85)/(60-85))),NA))))%>%
  
   mutate(X2018=ifelse(layer_id=="Boreal",
                ifelse(X2018<60,0,
                    ifelse(X2018>85,100,
                           (X2018-85)/(60-85))),
               ifelse(layer_id=="Temperate",
                ifelse(X2018<30,0,
                    ifelse(X2018>50,100,
                           (X2018-50)/(30-50))),        
               ifelse(layer_id=="Tropical",
                ifelse(X2018<60,0,
                    ifelse(X2018>85,100,
                           (X2018-85)/(60-85))),NA))))%>%
  
   mutate(X2019=ifelse(layer_id=="Boreal",
                ifelse(X2019<60,0,
                    ifelse(X2019>85,100,
                           (X2019-85)/(60-85))),
               ifelse(layer_id=="Temperate",
                ifelse(X2019<30,0,
                    ifelse(X2019>50,100,
                           (X2019-50)/(30-50))),        
               ifelse(layer_id=="Tropical",
                ifelse(X2019<60,0,
                    ifelse(X2019>85,100,
                           (X2019-85)/(60-85))),NA))))%>%
  
   mutate(X2020=ifelse(layer_id=="Boreal",
                ifelse(X2020<60,0,
                    ifelse(X2020>85,100,
                           (X2020-85)/(60-85))),
               ifelse(layer_id=="Temperate",
                ifelse(X2020<30,0,
                    ifelse(X2020>50,100,
                           (X2020-50)/(30-50))),        
               ifelse(layer_id=="Tropical",
                ifelse(X2020<60,0,
                    ifelse(X2020>85,100,
                           (X2020-85)/(60-85))),NA))))%>%
  ungroup()
  
  Tree<-Tree%>%
    group_by(Country,Variable)%>%
    summarise(X2015=mean(X2015,na.rm=TRUE),
              X2016=mean(X2016,na.rm=TRUE),
              X2017=mean(X2017,na.rm=TRUE),
              X2018=mean(X2018,na.rm=TRUE),
              X2019=mean(X2019,na.rm=TRUE),
              X2020=mean(X2020,na.rm=TRUE))
#
Tree<-as.data.frame(apply(Tree, 2, as.character))

```
Le tableau "Tree" correspond aux données de la FAO sur le couvert forestier pour chaque pays pour les années 2015 à 2020, et le tableau "Biome" correspond aux données de la Global Ecosystem Typology (GET) sur le couvert forestier fonctionnel. Les deux ensembles de données sont exprimés en kilomètres carrés (km2).

(1)Notre objectif est d'obtenir le pourcentage de couverture forestière par rapport à la couverture des biomes forestiers fonctionnels. Initialement, nous disposions de données sur le couvert forestier total en km2 sans différenciation des biomes pour les années 2015-2020, ainsi que sur le couvert des biomes fonctionnels en km2. Pour atteindre notre objectif, nous devons déterminer la couverture forestière des différents biomes fonctionnels pour chaque année. Pour ce faire, nous appliquerons le pourcentage de chaque biome du tableau GET aux données annuelles de couverture forestière, ce qui nous donnera la couverture forestière de chaque biome spécifique par année.

(2)Avec ces nouvelles valeurs, nous pouvons maintenant comparer la différence de couverture forestière entre les biomes fonctionnels et la couverture forestière pour les années sélectionnées.

#### **Proportion of fish stocks within biological sustainable level** 
correspond à la proportion de stocks de poisson qui ne sont pas surexploités
```{r echo=F}
fishsust<-read.csv("Fish_msy_region.csv", sep = ";")%>%
  group_by(Country,Variable)%>%
  #1
  summarize(X2017=mean(X2017, na.rm=TRUE),
            X2015=mean(X2015,na.rm=TRUE))%>%
  ungroup()%>%
  #
  
  #2
  mutate(X2016=X2015,
         X2018=X2017,
         X2019=X2017,
         X2020=X2017)
  #
correspondances <- match(fishsust$Country, Countries$Fishstut)
fishsust$Country<-Countries$Name[correspondances]
fishsust <- fishsust[complete.cases(fishsust$Country), ]
fishsust<-as.data.frame(apply(fishsust, 2, as.character))
```
Le tableau a été compilé à la main à partir des données sur la proportion du stock non surexploité (indicateur 14.4.1) par grande région de pêche de la FAO.
(1) Pour obtenir les données par pays, nous avons fait la moyenne de toutes les régions dans lesquelles un pays pouvait pêcher. 
(2)Pour les années sans valeur, nous utilisons la valeur de l'année précédente la plus proche si cela est possible, ou la valeur de l'année la plus proche si cela n'est pas possible.

#### **Percentage of freshwater withdrawn compare to 25% of total annual renewable freshwater**

correspond au stress hydrique subit par les différentes sources d'eau fraiches dans le pays (ne prend pas en compte les aquifères)
```{r echo=F}
waterstress<-read.csv("Waterstress.csv",sep=";")
waterstress<-waterstress %>%
  select(Country,Variable,c(11:16))%>%
  group_by(Country,Variable)%>%
  #1
  summarize(X2015=mean(X2015,na.rm=TRUE),
            X2016=mean(X2016,na.rm=TRUE),
            X2017=mean(X2017,na.rm=TRUE),
            X2018=mean(X2018,na.rm=TRUE),
            X2019=mean(X2019,na.rm=TRUE),
            X2020=mean(X2020,na.rm=TRUE))%>%
  ungroup
  #

correspondances <- match(waterstress$Country, Countries$Waterstress)
waterstress$Country<-Countries$Name[correspondances]
waterstress <- waterstress[complete.cases(waterstress$Country), ]
waterstress<-as.data.frame(apply(waterstress, 2, as.character))
```
Le tableau a été récupéré sur le site de la FAO (indicateur 6.4.2), qui correspond à la proportion d'eau utilisée par rapport à la quantité d'eau disponible dans le pays.
(1) Certains pays ont changé de méthode de calcul d'une année sur l'autre et apparaissent donc sur plusieurs lignes. D'une manière générale, les valeurs ne changent pas ou peu, nous avons donc décidé de tout regrouper sur une seule ligne, en faisant la moyenne des deux méthodes si deux valeurs existent pour le pays et l'année. S'il n'y a qu'une seule valeur existante, elle est prise telle quelle.

#### **Percentage of groundwater withdrawn compare 25% of annual groundwater resource.**

correspond au bon état des eaux souterraines dans le pays (c'est à dire pas de surconsommation)
```{r echo=F}

#\tableau Groundwater produced internally
prodwat<-read.csv("produced_groundwater.csv",sep = ";")%>%
  group_by(Country)%>%
  summarize(X2015=sum(X2015,na.rm = TRUE),X2016=sum(X2016,na.rm= TRUE),X2017=sum(X2017,na.rm= TRUE),X2018=sum(X2018,na.rm= TRUE),X2019=sum(X2019,na.rm= TRUE),X2020=sum(X2020,na.rm= TRUE))


correspondances <- match(prodwat$Country, Countries$produced_GW)
prodwat$Country<-Countries$Name[correspondances]
prodwat <- prodwat[complete.cases(prodwat$Country), ]

#\tableau Groundwater: accounted inflow
inflowwat<-read.csv("inflow_wat.csv",sep=";")%>% 
  group_by(Country)%>%
  summarize(Y2015=sum(X2015,na.rm = TRUE),Y2016=sum(X2016,na.rm= TRUE),Y2017=sum(X2017,na.rm= TRUE),Y2018=sum(X2018,na.rm= TRUE),Y2019=sum(X2019,na.rm= TRUE),Y2020=sum(X2020,na.rm= TRUE))


correspondances <- match(inflowwat$Country, Countries$inflow_GW)
inflowwat$Country<-Countries$Name[correspondances]
inflowwat <- inflowwat[complete.cases(inflowwat$Country), ]

#1
prodwat<-full_join(prodwat,inflowwat)%>%  
  group_by(Country)%>%
  summarize(X2015=Y2015+X2015,
            X2016=Y2016+X2016,
            X2017=Y2017+X2017,
            X2018=Y2018+X2018,
            X2019=Y2019+X2019,
            X2020=Y2020+X2020)%>%
  ungroup()
#

#\
freshwat<-read.csv("Fresh_groundwater.csv",sep = ";")%>% 
  group_by(Country)%>%
  #2
  summarize(Y2015=sum(X2015,na.rm = TRUE),
            Y2016=sum(X2016,na.rm= TRUE),
            Y2017=sum(X2017,na.rm= TRUE),
            Y2018=sum(X2018,na.rm= TRUE),
            Y2019=sum(X2019,na.rm= TRUE),
            Y2020=sum(X2020,na.rm= TRUE))
  #

correspondances <- match(prodwat$Country, Countries$inflow_GW)
prodwat$Country<-Countries$Name[correspondances]
prodwat <- prodwat[complete.cases(prodwat$Country), ]

groundwat<-full_join(prodwat,freshwat)%>%
  group_by(Country)%>%
  #3
  summarize(X2015=Y2015/X2015*100,
            X2016=Y2016/X2016*100,
            X2017=Y2017/X2017*100,
            X2018=Y2018/X2018*100,
            X2019=Y2019/X2019*100,
            X2020=Y2020/X2020*100)%>%
  ungroup()
  #

groundwat<-as.data.frame(apply(groundwat, 2, as.character))
```
trois ensembles de données ont été extraits d'Aquastat :
Fresh groundwater withdrawal: utilisation de l'eau souterraine en 10^9m3/an
Groundwater accounted inflow : quantité d'eau souterraine entrant dans le pays en 10^9m3/an
Groundwater produced internally : quantité d'eau souterraine renouvelée en interne en 10^9m3/an.
(1) addition des deux tableaux de production d'eau souterraine
(2) regroupement des valeurs (raison similaire aux eaux de surface)
(3) rapport entre les eaux souterraines utilisées et les eaux souterraines produites.


#### **Percentage of soil erosion per year compare to 2t/ha/year soil erosion**
correspond à l'erosion du sol en T/ha/year
```{r echo=T}
soil<-read.csv("GlobalErosion_2001_2012.csv",sep=";")%>%
  select(2:4)%>%
  #1
  reframe(Country=Name,
         X2015=MEAN_2012,
         X2016=MEAN_2012,
         X2017=MEAN_2012,
         X2018=MEAN_2012,
         X2019=MEAN_2012,
         X2020=MEAN_2012,)
  #

correspondances <- match(soil$Country, Countries$Erosion)
soil$Country<-Countries$Name[correspondances]
soil <- soil[complete.cases(soil$Country), ]
soil<-as.data.frame(apply(soil, 2, as.character))
```
Le tableau a été extrait du site web de l'ESDAC et correspond à la quantité d'érosion des sols pour les années 2001 et 2012.
(1) Nous nous intéressons aux années 2015 à 2020, mais aucune donnée plus récente n'a été trouvée. Nous utilisons donc la valeur 2012 comme valeur pour les années d'intérets.

################################################################################################################################################################

### deuxième topic : Sink function
#### **Percentage of CO2 emitted (CO2e) per capita above the 2°C climate target.**
correspond à la production de CO2 du pays
```{r echo=T}
#\tableau émission de gaz à effet de serre (GHG) par pays
GHG<-read.csv("GHG_emission.csv",sep=";")

correspondances <- match(GHG$Country, Countries$GHG)
GHG$Country<-Countries$Name[correspondances]
GHG <- GHG[complete.cases(GHG$Country), ]

#\tableau population par pays
Pop<-read.csv("population.csv",sep=";")%>%
  select(1,5:10)

colnames(Pop)[1:7]=c("Country","Y2015","Y2016","Y2017","Y2018","Y2019","Y2020")

correspondances <- match(Pop$Country, Countries$population)
Pop$Country<-Countries$Name[correspondances]
Pop <- Pop[complete.cases(Pop$Country), ]

#1
GHG<-left_join(GHG,Pop)%>%
  group_by(Country)%>%
    summarize(X2015=mean(as.numeric(X2015*10^6)/as.numeric(Y2015)), 
              X2016=mean(as.numeric(X2016*10^6)/as.numeric(Y2016)),
              X2017=mean(as.numeric(X2017*10^6)/as.numeric(Y2017)), 
              X2018=mean(as.numeric(X2018*10^6)/as.numeric(Y2018)),  
              X2019=mean(as.numeric(X2019*10^6)/as.numeric(Y2019)),
              X2020=mean(as.numeric(X2020*10^6)/as.numeric(Y2020)))%>%
  ungroup()
#

GHG<-as.data.frame(apply(GHG, 2, as.character))
```
Les données ont été extraites de l'ESDAC pour les gaz à effet de serre et de la Banque mondiale pour la population par pays. Le tableau des gaz à effet de serre est en millions de tonnes par an.
(1) Nous transformons les données en tCO_2 par habitant et par an. Nous divisons donc les émissions de GES par la population de chaque pays.

#### **Ozone depletion**
production d'HCFC par tonnes par an pour un pays. 
```{r echo=T}
HCFC<-read.csv("HCFC_tot.csv",sep=";")

HCFC<-HCFC[-1,]%>%
  select(1,2,10:15)%>%
  #1
  mutate(X=ifelse(is.na(X) | X==0,0,0.005*as.numeric(X)))
  #

colnames(HCFC)=c("Country","X2007","X2015","X2016","X2017","X2018","X2019","X2020")
correspondances <- match(HCFC$Country, Countries$HCFC)
HCFC$Country<-Countries$Name[correspondances]
HCFC <- HCFC[complete.cases(HCFC$Country), ]
HCFC<-as.data.frame(apply(HCFC, 2, as.character))

#\Tableau agreement limit 
control<-read.csv("Control_limHCFC.csv",sep=";")
correspondances <- match(control$Country, Countries$Lim_HCFC)
control$Country<-Countries$Name[correspondances]
control <- control[complete.cases(control$Country), ]
control<-as.data.frame(apply(control, 2, as.character))
#
```
Les données ont été extraites de l'ozone secretariat. Le tableau est en HCFC production in ODP tonnes.
(1)nous calculons le standard idéal du pays qui correspond à 5% de la consommation de 2007.

#### **terrestrial ecosystems exposed to safe ozone levels**
```{r echo=T}
#pas fait 
```

#### **terrestial ecosystems not exceeding the critical loads of heavy metals**
```{r echo=T}
#pas fait
```

#### **terrestial ecosystems not exceeding the critical loads of eutrophication and acidification**
```{r echo=T}
#pas fait
```


#### **Percentage of surface water bodies in good chemical status**
correspond au bon état chimique des eaux de surfaces (rivières et stagnantes)
```{r echo=T}
SW_chem<-read.csv("SW_quality.csv",sep=";")

SW_chem<-SW_chem%>%
  select(7:9,22)%>%
  pivot_wider(names_from = Year, values_from = Value)
colnames(SW_chem)=c("Country","Variable","X2017","X2020")
SW_chem<-SW_chem%>%
  group_by(Country)%>%
  summarize(Variable="Proportion of surface water bodies in good chemical status",
            #1
            X2017=mean(X2017,na.rm=TRUE),
            X2020=mean(X2020,na.rm=TRUE))%>%
            #
  #2
  mutate(X2015=X2017,
         X2016=X2017,
         X2018=X2017,
         X2019=X2017)
  #
correspondances <- match(SW_chem$Country, Countries$SW_chem)
SW_chem$Country<-Countries$Name[correspondances]
SW_chem <- SW_chem[complete.cases(SW_chem$Country), ]
SW_chem<-as.data.frame(apply(SW_chem, 2, as.character))
```
Les données des eaux de surface pour les années 2017 et 2020 ont été extraites de GEMS (Global Environment Monitoring Systems) et correspondent à l'indicateur 6.3.2 des ODD.
(1)Les rivières et les plans d'eau sont différenciés dans les données de chaque pays. Ainsi, nous faisons la moyenne des deux types de surface d'eau pour obtenir une valeur unique par pays et par année.
(2)Pour les années sans valeur, nous utilisons la valeur de l'année précédente la plus proche si cela est possible, ou la valeur de l'année la plus proche si cela n'est pas possible.

#### **Percentage of groundwater bodies in good chemical status**
correspond au bon état chimique des eaux souterraines (nappe phréatique)
```{r echo=T}
GW_chem<-read.csv("GW_quality.csv",sep=",")

GW_chem<-GW_chem%>%
  select(7:9,22)
GW_chem<-GW_chem%>%
  distinct()%>%
  pivot_wider(names_from = Year, values_from = Value)

colnames(GW_chem)=c("Country","Variable","X2017","X2020","SUP")
#1
GW_chem<-GW_chem%>%
  select(-contains("SUP"))%>%
  mutate(X2015=X2017,
         X2016=X2017,
         X2018=X2017,
         X2019=X2017)
#
correspondances <- match(GW_chem$Country, Countries$GW_chem)
GW_chem$Country<-Countries$Name[correspondances]
GW_chem <- GW_chem[complete.cases(GW_chem$Country), ]
GW_chem<-as.data.frame(apply(GW_chem, 2, as.character))
```
Les données des eaux souterainne pour les années 2017 et 2020 ont été extraites de GEMS (Global Environment Monitoring Systems) et correspondent à l'indicateur 6.3.2 des ODD.
(1)Pour les années sans valeur, nous utilisons la valeur de l'année précédente la plus proche si cela est possible, ou la valeur de l'année la plus proche si cela n'est pas possible.
#### **coastal water bodies in good chemical status**
```{r echo=T}
#pas fait
```

##################################################################################################################################################################
### Troisième topic: Life support

#### **Percentage of terrestrial habitats in favourable conservation status.**
Correspond aux valeurs du Biodiversity index intacness (BII) par pays

```{r echo=T}
ter_conv<-read.csv("BII_value.csv",sep=";")

correspondances <- match(ter_conv$Country, Countries$BII)
ter_conv$Country<-Countries$Name[correspondances]
ter_conv <- ter_conv[complete.cases(ter_conv$Country), ]
ter_conv<-as.data.frame(apply(ter_conv, 2, as.character))
```
Le tableau de données a été réalisé à la main, à partir des valeurs de l'outil d'évaluation des risques pour la biodiversité dans les pays d'intervention de l'AFD, réalisé par Biotope en 2023. Les données sources de cet outil proviennent du Muséum d'histoire naturelle.


#### **freshwater habitat in favourable conservation status**

```{r echo=T}
#pas fait
```


#### **Percentage of coastal water bodies in good ecological status**
Correspond aux données de l'indicateur de l'Ocean Health Index(OHI) sur la biodiversité 
```{r echo=T}
Cobio<-read.csv("coast_bio.csv",sep = ",")%>%
  pivot_wider(names_from = scenario, values_from = value)%>%
  filter(long_goal=="Biodiversity" & dimension=="score")%>%
  select(5,9:14)
colnames(Cobio)=c("Country","X2015","X2016","X2017","X2018","X2019","X2020")

correspondances <- match(Cobio$Country, Countries$Coast_bio)
Cobio$Country<-Countries$Name[correspondances]
Cobio<- Cobio[complete.cases(Cobio$Country), ]
Cobio<-as.data.frame(apply(Cobio, 2, as.character))
```
Les données ont été extraites du site web de l'OHI. La première compare l'état de l'habitat à celui d'une année précédente, considéré comme l'état originel de l'environnement. La seconde compare le nombre d'espèces en danger d'extinction au nombre d'espèces présentes dans l'environnement.

##################################################################################################################################################################
### Quatrième topic : Human health and welfare

#### **outdoor Population exposed to PM.25**
quantité de pm2.5 dans le pays en μg/m3
```{r echo=F}
PM2<-read.csv("PM2.5.csv",sep=";")

PM2<-PM2%>%select(Indicator,Location,Period,FactValueNumeric)%>%
  pivot_wider(names_from = Period, values_from = FactValueNumeric)%>%
  select(1:7)
colnames(PM2)=c("Variable","Country","X2019","X2018","X2017","X2016","X2015")
#1
PM2<-PM2%>%
  mutate(X2020=X2019)
#
correspondances <- match(PM2$Country, Countries$PM2.5)
PM2$Country<-Countries$Name[correspondances]
PM2<- PM2[complete.cases(PM2$Country), ]
PM2<-as.data.frame(apply(PM2, 2, as.character))
```
Le jeu de donnée provient du WHO et correspond au SDG 11.6.2. Le proxy bas correspond à 5μg/m3 et le haut standard correspond à 25μg/m3
(1)Pour 2020, année sans valeur, nous utilisons la valeur de l'année 2019
#### **population using clean fuels and technologies for cooking**
```{r echo=T}
#pas fait
```

#### **Drink water contaminations**
Escherichia coli contamination of drinking water
```{r echo=T}
Wash<-read.csv("washdash.csv", sep= ";")
Wash<-Wash%>%group_by(Country,Service.Type,Year,Coverage)%>%
  #1
  filter(Safely.managed.element=="Free from contamination")%>%
  #
  select(Country,Service.Type,Year,Coverage)%>%
  ungroup()%>%
  pivot_wider(names_from = Year, values_from = Coverage)%>%
  select(1:2,8:13)

colnames(Wash)=c("Country","Variable","X2015","X2016","X2017","X2018","X2019","X2020")
correspondances <- match(Wash$Country, Countries$Drinking)
Wash$Country<-Countries$Name[correspondances]
Wash<- Wash[complete.cases(Wash$Country), ]
Wash<-as.data.frame(apply(Wash, 2, as.character))
```
Le jeu de donnée correspond à l'indicateur 6.1.1 récupéré sur washdata (Analyse by safely managed criteria).
(1)Nous gardons seulement les données en % correspondant à une eau "Free from contamination" qui correspond à notre indicateur sans contamination par Escherichia coli (E.coli) dans tout échantillon de 100 ml.
#### **Recreational water bodies in excellent status**
```{r echo=T}
#pas fait
```

#### **Population with nearby green areas**
```{r echo=T}
#pas fait
```

#### **IUCN natural sites in good conservative status**

L'IUCN divise l'état des sites naturelles de bon état à mauvais état (0 à 3)
```{r echo=T}
Worldher<-read.csv("Worldheri.csv",sep = ";")

Worldher<-Worldher%>%
  group_by(Country)%>%
  #1
  summarise(X2014=mean((1-X2014/4)*100,na.rm=TRUE),
            X2017=mean((1-X2017/4)*100,na.rm=TRUE),
            X2020=mean((1-X2020/4)*100,na.rm=TRUE))%>% 
  #
  #2
  rename("X2015"=X2014)%>%
  mutate(X2016=X2015,
         X2018=X2017,
         X2019=X2017)
  #
  ungroup

correspondances <- match(Worldher$Country, Countries$Heritage)
Worldher$Country<-Countries$Name[correspondances]
Worldher<- Worldher[complete.cases(Worldher$Country), ]
Worldher<-as.data.frame(apply(Worldher, 2, as.character))
```
Le jeu de donnée a du être fait à la main et est tiré des documents Heritage Outlook 2014, 2017 et 2020. les données correspondent à l'état du site et varie entre 1 et 4. 1 étant le bon état et 4 le mauvais.
(1)Nous passons tout d'abord toutes nos valeurs en pourcentage puis nous moyennons les valeurs des sites pour chaque pays afin d'obtenir une valeur unique. Etant donné que 1 est le bon état, il est necessaire de prendre l'inverse du résultat calculé
(2)Etant donné que nous n'avons pas de valeurs pour toutes les années nous prenons les valeurs de l'année précèdente renseigné la plus proche.



## étape 3 : obtenir un tableau regroupant tous les indicateurs par pays et global (avant normalisation)

### tableau par pays
```{r echo=F}
country_table<-function(name){

  ##tri information pour le pays souhaité correpondat à name
  #Source Function
  Tr<-Tree%>%
    filter(Country==name)%>% #filtre les infos que pour le pays souhaité(ici pour le waterstress)
    mutate( Function="Source",
           Variable="Forest reccources",
           proxy="100",
           unit="%")#créer les colonnes Variabe, proxy et unit
  
  Fs<-fishsust %>%
    filter(Country==name)%>%
    mutate(Function="Source",
           Variable="Proportion of fish stocks not overexploited",
           proxy="100",
           unit="% Sus fish stock")
     
  Ws<-waterstress%>%
    filter(Country==name)%>% 
    mutate(Function="Source",
           Variable="Surface water Stress",
           proxy="25",
           unit="% of stress") 
      
  Gwt<-groundwat%>%
    filter(Country==name)%>%
    mutate(Function="Source",
           Variable="Groundwater stress",
           proxy="25",
           unit="%")
  
  Soil<-soil%>%
    filter(Country==name)%>%
    mutate(Function="Source",
           Variable="area with tolerable erosion",
           proxy="2-10",
           unit="Tonnes/hectare/year")
   
  #Sink function
  ghg<-GHG%>%
    filter(Country==name)%>%
    mutate(Function="Sink",
           Variable="CO2 emissions [tonnes per capita]",
           proxy="2-10",
           unit="tonnes per year per capita")
   
  hcfc<-HCFC%>%
    filter(Country==name)%>%
    mutate(Function="Sink",
           Variable="Consumption of HCFC in ODP per capita",
           unit="0.5% compare to 2007 in CO2-eq tonnes")%>%
           rename("proxy"=X2007)#X2007 est le proxy
  
  Schem<-SW_chem%>%
    filter(Country==name)%>%
    mutate(Function="Sink",
           Variable="Proportion of surface water bodies in good chemical status",
           proxy="100",
           unit="%")
  
  Gchem<-GW_chem%>%
    filter(Country==name)%>%
    mutate(Function="Sink",
           Variable="Proportion of ground water bodies in good chemical status",
           proxy="100",
           unit="%")
  
  #Life support
  BII<-ter_conv%>%
    filter(Country==name)%>%
    mutate(Function="Life support",
           Variable="Terrestrial habitats in favourable conservation status",
           proxy="100",
           unit="%")
  
  
  Cobi<-Cobio%>%
    filter(Country==name)%>%
    mutate(Function="Life support",
           Variable="Aquatic habitats in favourable conservation status",
           proxy="100",
           unit="%")
  
  #Human health and welfare function
  pm<-PM2%>%
    filter(Country==name)%>%
    mutate(Function="Human health and welfare",
           Variable="Concentrations of PM2.5",
           proxy="5",
           unit="μg/m3")
  
  Drink<-Wash%>%
    filter(Country==name)%>%
    mutate(Function="Human health and welfare",
           Variable="Drinking water",
           proxy="100",
           unit="% without E.coli")
  
  Wher<-Worldher%>%
    filter(Country==name)%>%
    mutate(Function="Human health and welfare",
           Variable="World heritage",
           proxy="100",
           unit="% Good state (2015<-value of 2014)")



    
  Capnt=bind_rows(Tr,Fs,Ws,Gwt,Soil,ghg,hcfc,Schem,Gchem,BII,Cobi,pm,Drink,Wher) #rassemblement sous la forme d'un seul tableau
  
  #création d'un tableau pour le pays choisi dans le dossier Country
  write.csv(Capnt,paste0("Country/",name,".csv"))
}

#Exemple pour la France
country_table("Italy")
test_indic<-read.csv("Country/Italy.csv")

test_indic
```
Le tableau regroupe tous les indicateurs pour lesquels nous avons trouvés des données pour le pays

### tableau global
```{r echo=F}
all_indic<-function(Countries){
  #code pour obtenir un tableau pour chaque pays comme précèdent
  for (i in 1:nrow(Countries)){#Countries est un tableau regroupant le nom de tout les pays du monde et sert de base pour regrouper les données 
    n<-Countries[i,1] #le nom correspond à la 4ème colonne du tableau
    country_table(n) #utilise la fonction pour obtenir un tableau avec n qui correspond au nom d'un pays 
  }
  #code pour obtenir un tableau regroupant tout les pays
  all_countries<-read.csv(paste0("Country/",Countries[1,1],".csv"))
  for (i in 2:nrow(Countries)){
    n<-Countries[i,1]
    y<-read.csv(paste0("Country/",n,".csv"))
    all_countries<-rbind(all_countries,y)#rassemble tout les tableaux de pays en un
  }
  write.csv(all_countries,paste0("Country/","all_countries",".csv"))
}



#obtention d'un tableau contenant tout les pays et d'un tableau par pays (existant dans le tableau Countries)
all_indic(Countries)
all<-read.csv("Country/all_countries.csv")
```
Tableau regroupant tous les indicateurs pour lesquels nous avons trouvés des données pour chaque pays. Un tableau est enregistré pour chaque pays dans le doc Country

## étape 4 : normaliser les données et calculer le SESI

### tableau par pays
```{r, echo=FALSE}
#Fonction pour normaliser dans la plupart des cas (c'est à dire avec une valeur déjà en pourcentage)
normhab<-function(value,gpmin,gpmax){5+(gpmax-5)*((value-gpmin)/(gpmax-gpmin))}

#fonction pour normaliser toutes les valeurs

normall<-function(name)
{
  Pays<-read.csv(paste0("Country/",name,".csv"))
  table<-read.csv(paste0("Country/",name,".csv"))
  n<-1
      
  ###NORMALISER###
  
  ##Source Function
  #forest
  if (!is.na(Pays$Variable[n]) & Pays$Variable[n]=="Forest reccources"){
   for (i in 5:9){
         x<-as.numeric(Pays[n,i],na.rm=TRUE)
      table[n,i]<-normhab(x,0,100)
    }
    n<-n+1
  }
  
  #fish :
  if (!is.na(Pays$Variable[n]) & Pays$Variable[n]=="Proportion of fish stocks not overexploited"){ 
    for (i in 4:9){
      x<-as.numeric(Pays[n,i],na.rm=TRUE)
      table[n,i]<-normhab(x,0,100)
    }
    n<-n+1
  }
  
  #water stress:
  if (!is.na(Pays$Variable[n]) & Pays$Variable[n]=="Surface water Stress"){ 
    for (i in 4:9){
      x<-as.numeric(Pays[n,i],na.rm=TRUE)
      table[n,i]<-ifelse(!is.na(x) & x<=25,100,ifelse(!is.na(x) & x>=100,5,abs(normhab(x,25,100))))
    }
    n<-n+1
  }
  
  #Groundwater
  if (!is.na(Pays$Variable[n]) & Pays$Variable[n]=="Ground water bodies conditions"){ 
    for (i in 4:9){
      x<-as.numeric(Pays[n,i],na.rm=TRUE)
      table[n,i]<-ifelse(!is.na(x) & x>=100,5,ifelse(!is.na(x) & x<=25,100,abs(normhab(x,25,100))))
    }
    n<-n+1
  }
  
  #Erosion

  if (!is.na(Pays$Variable[n]) & Pays$Variable[n]=="area with tolerable erosion"){ 
    for (i in 4:9){
      x<-as.numeric(Pays[n,i],na.rm=TRUE)
      table[n,i]<-ifelse(x<2,100,
                    ifelse((x-2)/(10-2)*100>100,5,normhab(((x-10)/(2-10))*100,0,100)))
    }
    n<-n+1
  }
  
  ##Sink function
  #GHG
    if (!is.na(Pays$Variable[n]) & Pays$Variable[n]=="CO2 emissions [tonnes per capita]"){ 
    for (i in 4:9){
      x<-as.numeric(Pays[n,i],na.rm=TRUE)
      table[n,i]<-ifelse(x<2,100,ifelse(x>6,5,normhab((1-(x-2)/(6-2))*100,0,100)))
      }
    n<-n+1
    }
  
  #HCFC
  if (!is.na(Pays$Variable[n]) & Pays$Variable[n]=="Consumption of HCFC in ODP per capita"){
    control2<-control%>%
      filter(Country==name)
    for (i in 4:9){
      x<-as.numeric(Pays[n,i],na.rm=TRUE)
      prox<-ifelse(as.numeric(Pays$proxy[n])>control2[i-2],5,as.numeric(Pays$proxy[n]))
      y<-as.numeric(control2[i-2])
      x<-((x-y)/(prox-y))*100
      table[n,i]<-ifelse(x<0.1,5,ifelse(x>100,100,normhab(x,0,100)))
    
      }
    n<-n+1
  }
  
  #surface water in good chemical status :
  if (!is.na(Pays$Variable[n]) & Pays$Variable[n]=="Proportion of surface water bodies in good chemical status"){ 
    for (i in 4:9){
      x<-as.numeric(Pays[n,i],na.rm=TRUE)
      table[n,i]<-normhab(x,0,100)
    }
    n<-n+1
  }
   
  #groundwater in good chemical status :
  if (!is.na(Pays$Variable[n]) & Pays$Variable[n]=="Proportion of ground water bodies in good chemical status"){ 
    for (i in 4:9){
      x<-as.numeric(Pays[n,i],na.rm=TRUE)
      table[n,i]<-normhab(x,0,100)
    }
    n<-n+1
  }
  
  ##life support function
  #Biodiv Terrestrial
      if (!is.na(Pays$Variable[n]) & Pays$Variable[n]=="Terrestrial habitats in favourable conservation status"){
    for (i in 4:9){
      x<-as.numeric(Pays[n,i],na.rm=TRUE)
      table[n,i]<-ifelse(x*100>=90,100,
                         ifelse(x*100<=30,5,
                                normhab(x*100,30,90)))
    }
    n<-n+1
      }
  ##life support function
  #Biodiv Aquatic
    if (!is.na(Pays$Variable[n]) & Pays$Variable[n]=="Aquatic habitats in favourable conservation status"){ 
    for (i in 4:9){
      x<-as.numeric(Pays[n,i],na.rm=TRUE)
      table[n,i]<-normhab(x,0,100)
    }
    n<-n+1
  }
  
  ##human Health function
  #Pm2.5
  if (!is.na(Pays$Variable[n]) & Pays$Variable[n]=="Concentrations of PM2.5"){ 
    for (i in 4:9){
      x<-as.numeric(Pays[n,i],na.rm=TRUE)
      x<-(x-35)/(5-35)*100
      table[n,i]<-ifelse(x<0,5,normhab(x,0,100))
    }
    n<-n+1
  }
  
  #drinking water
  if (!is.na(Pays$Variable[n]) & Pays$Variable[n]=="Drinking water"){
    for (i in 4:9){
      x<-as.numeric(Pays[n,i],na.rm=TRUE)
      table[n,i]<-normhab(x,0,100)
    }
    n<-n+1
  }

  #World Heritage:
  if (!is.na(Pays$Variable[n]) & Pays$Variable[n]=="World heritage"){
    for (i in 4:9){
      x<-as.numeric(Pays[n,i],na.rm=TRUE)
      x<-normhab(x,0,100)
      table[n,i]<-x
    }
    n<-n+1
  }

  table<-table%>%
    select(2:10)
  SESI<-NULL
  for (i in 3:8){
    SESI<-c(SESI,prod(as.numeric(table[c(1:nrow(Pays)),i]),na.rm=TRUE)^(1/sum(!is.na(as.numeric(table[c(1:nrow(Pays)),i])))))
    
  }
  SESI<-c(name,"SESI",SESI,n)
  table<-rbind(table,SESI)
  #création d'un tableau pour le pays choisi dans le dossier Country
  write.csv(table,paste0("Country_normSESI/",name,".csv"))
}

#exemple France
normall("France")
test_norm<-read.csv("Country_normSESI/France.csv")
test_norm
```
tableau regroupant les données normaliser et la valeur du SESI pour chaque année (exemple avec la france)

### tableau global

```{r echo=F, include=FALSE}
  Uneurope<-c("Austria","Belgium","Bulgaria","Croatia","Cyprus","Czechia","Denmark","Estonia","Finland","France","Germany","Greece","Hungary","Ireland","Italy","Latvia","Lithuania","Luxembourg","Malta","Netherlands","Poland","Portugal","Romania","Slovakia","Slovenia","Spain","Sweden","United Kingdom")

all_norm<-function(Countries){
  #code pour obtenir un tableau pour chaque pays comme précèdent
  for (i in 1:nrow(Countries)){
    n<-Countries[i,1]
    normall(n)
    print(n)
  }
  
  
  #code pour obtenir un tableau regroupant tout les pays
  all_normcountries<-read.csv(paste0("Country_normSESI/",Countries[1,1],".csv"))
  for (i in 2:nrow(Countries)){
    n<-Countries[i,1]
    y<-read.csv(paste0("Country_normSESI/",n,".csv"))
    all_normcountries<-full_join(all_normcountries,y)
  }
  write.csv(all_normcountries,paste0("Country/","all_normcountries",".csv"))
}
all_norm(Countries)

all_norm<-read.csv("Country/all_normcountries.csv")

Europe_norm<-function(Countries){
  #code pour obtenir un tableau pour chaque pays comme précèdent
  for (i in 1:length(Countries)){
    n<-Countries[i]
    normall(n)
  }
  
  
  #code pour obtenir un tableau regroupant tout les pays
  Europe_normcountries<-read.csv(paste0("Country_normSESI/",Countries[1],".csv"))
  for (i in 2:length(Countries)){
    n<-Countries[i]
    y<-read.csv(paste0("Country_normSESI/",n,".csv"))
    Europe_normcountries<-full_join(Europe_normcountries,y)
  }
  write.csv(Europe_normcountries,paste0("Country/","Europe_normcountries",".csv"))
}
Europe_norm(Uneurope)

Europe_norm<-read.csv("Country/Europe_normcountries.csv")
```
Tableau regroupant tous les données normalisés et le calcul du SESI pour lesquels nous avons trouvés des données pour chaque pays. Un tableau est enregistré pour chaque pays dans le doc Country_normSESI
